臺灣高雄地方法院刑事判決　　　　　　　95年度易字第2409號
公　訴　人　臺灣高雄地方法院檢察署檢察官
被　　　告　己○○
　　　　　　　　　　現羈押在臺灣高雄看守所
　　　　　　丁○○
　　　　　　　　　　另案在臺灣高雄監獄執行中
上列被告因竊盜案件，經檢察官提起公訴（95年度偵字第30540
號），本院改依簡式審判程序審理，判決如下：
    主  文
己○○共同犯竊盜罪，處拘役肆拾日，如易科罰金，以新臺幣壹
仟元折算壹日；又犯竊盜罪，處拘役肆拾日，如易科罰金，以新
臺幣壹仟元折算壹日；又犯竊盜罪，處拘役肆拾日，如易科罰金
，以新臺幣壹仟元折算壹日；又共同犯竊盜罪，處有期徒刑貳月
，如易科罰金，以新臺幣壹仟元折算壹日。所處拘役部分，應執
行拘役壹佰壹拾日，如易科罰金，以新臺幣壹仟元折算壹日。
丁○○共同犯竊盜罪，累犯，處拘役伍拾日，如易科罰金，以新
臺幣壹仟元折算壹日；又共同犯竊盜罪，累犯，處有期徒刑參月
，如易科罰金，以新臺幣壹仟元折算壹日。
    事  實
一、丁○○前因竊盜案件，經臺灣高等法院臺中分院以93年度上
    易字第995 號判決，判處有期徒刑1 年2 月確定，於民國94
    年7 月9 日執行完畢。詎仍不知悔改，竟與友人己○○共同
    基於意圖為自己不法所有之犯意聯絡，於95年11月8 日夜間
    10時許，在高雄市○○區○○路與同愛街口，由己○○持其
    先前拾獲之機車鑰匙1 把啟動機車引擎，而由丁○○在旁把
    風之分工方式，共同竊取乙○○所有之車牌號碼XIW-553 號
    重型機車，得手後供渠2 人作為代步之用，直至該機車內之
    汽油耗盡為止，方將之隨手置放在高雄市前金區○○○路
    169 號前。
二、己○○另基於意圖為自己不法所有之犯意，於95年11月17日
    下午5 時許，在高雄市三民區○○○路31號前，持前揭機車
    鑰匙啟動機車引擎，竊取丙○○所有之車牌號碼FE9-350 號
    重型機車，得手後供作其代步使用，直至該機車內之汽油耗
    盡為止，己○○方將之放回原停放處所。
三、己○○又基於意圖為自己不法所有之犯意，於95年11月19日
    上午6 時許，在高雄市三民區○○○路31號前，持前揭機車
    鑰匙啟動機車引擎，竊取陳韋豪所有之車牌號碼PGX-479 號
    重型機車，得手後供其作為代步之用，直至該機車內之汽油
    耗盡為止，己○○方將之隨手置放在高雄市○鎮區鎮○街11
    8 之1 號前。
四、丁○○另與己○○共同基於意圖為自己不法所有之犯意聯絡
    ，於95年11月19日夜間9 時50分許，在高雄市前金區○○○
    路117 號前，以前揭分工方式，共同竊取戊○○持有使用之
    車牌號碼OIR-729 號重型機車（車主為戊○○兄長簡志森）
    得手。嗣於同日夜間10時許，渠2 人騎乘上開車牌號碼OIR-
    729 號重型機車行經高雄市前金區○○○路247 號前，為警
    當場查獲，並扣得前開車牌號碼OIR-729 號重型機車（已發
    還戊○○）及機車鑰匙1 支，嗣於警詢中，丁○○、己○○
    於犯罪偵查人員尚未發覺犯罪事實前，丁○○主動向員警坦
    承竊取上開車牌號碼XIW-553 號重型機車，己○○則主動向
    員警坦承竊取上開車牌號碼XIW-553 號、FE9-350 號、PGX-
    479 號重型機車，並帶同員警尋得前揭機車（已分別發還乙○○、丙○○、陳韋豪），嗣均接受裁判，因而查悉前情。
五、案經高雄市政府警察局移送臺灣高雄地方法院檢察署檢察官
    偵查起訴。
    理  由
一、按本件被告己○○、丁○○所犯，係死刑、無期徒刑、最輕
    本刑為3 年以上有期徒刑以外之罪，渠2 人於準備程序就前
    揭被訴事實為有罪之陳述，經受命法官告知簡式審判程序之
    旨，並聽取渠2 人與公訴人意見後，本院認無不得或不宜改
    依簡式審判程序進行之處，爰依刑事訴訟法第273 條之1 第
    1 項、第284 條之1 ，裁定本件由受命法官獨任進行簡式審
    判程序，合先敘明。
二、前揭犯罪事實，業據被告己○○、丁○○於本院審理中均坦
    承不諱，核與被害人乙○○、丙○○、陳韋豪、戊○○於警
    詢中所述情節相符（見警卷第11至20頁），並有乙○○、丙○○、陳韋豪、戊○○出具之贓物認領保管單（見警卷第42
    至45頁）在卷可稽（上開被告以外之人於審判外所為之言詞
    及書面陳述，因本件已改行簡式審判程序，依刑事訴訟法第
    159 條第2 項之規定，應具有證據能力），及機車鑰匙1 支
    扣案足憑，則被告2 人前開自白顯與事實相符，堪以採信。
    本件事證明確，被告2 人前揭犯行，洵堪認定。
三、核被告己○○、丁○○所為，均係犯刑法第320 條第1 項之
    竊盜罪。被告2 人就上開犯罪事實一、四所示犯行，有犯意
    聯絡及行為分擔，均為共同正犯。被告己○○所犯上開4 竊
    盜罪間、被告丁○○所犯上開2 竊盜罪間，查無任何裁判上
    一罪或實質上一罪關係，自均應分論併罰。被告丁○○有如
    犯罪事實欄所載之上揭前科紀錄，有臺灣高等法院被告前案
    紀錄表及臺灣高雄地方法院檢察署被告之刑案資料查註紀錄
    表在卷可稽，其受有期徒刑執行完畢，5 年內故意再犯本件
    最重本刑為有期徒刑以上之2 罪，均為累犯，應依刑法第47
    條第1 項規定加重其刑。被告己○○就前揭犯罪事實一至三
    所示犯行、被告丁○○就前揭犯罪事實一所示犯行，均主動
    於犯罪偵查機關尚未發覺犯罪事實及犯罪人之前，即向員警
    自首等情，業據被告2 人於本院審理中陳述明確，核與被害
    人乙○○、丙○○、陳韋豪所陳情節相符（均稱尚未發現機
    車遭竊或發現後尚未報案），並有本件高雄市政府警察局保
    安警察大隊解送人犯報告書在卷可證，是被告2 人對上揭未
    發覺之犯罪自首，並願接受裁判，爰依刑法第62條前段之規
    定減輕其刑，並就被告丁○○上開犯罪事實一部分，依法先
    加後減之。爰審酌被告2 人為貪圖不法利益，竟率爾竊取他
    人財物，所為並無可取，然念渠2 人犯後均坦承犯行，且自
    首部分犯罪，態度良好，復參以渠等所竊得之上開機車，均
    已返還被害人，未對被害人造成進一步之損害，而渠等犯罪
    手段亦屬平和等一切情狀，分別量處如主文所示之刑，並就
    被告己○○宣告拘役部分定其應執行刑，復參以被告己○○
    、丁○○之學歷均為國中畢業、目前無業、家庭經濟狀況均
    小康等情，諭知易科罰金之折算標準，以示懲儆。至公訴人
    請求就被告己○○並為強制工作之宣告部分，查被告己○○
    為上開竊盜犯行前，僅有因犯1 件竊盜犯行經論罪科刑之紀
    錄，有臺灣高等法院被告前案紀錄表在卷可按，尚難遽認其
    已犯罪成習，而本院並認量處前開刑期，已足懲處其前揭竊
    盜犯行，爰不併為強制工作之宣告，併此敘明。扣案之機車
    鑰匙1 支，雖係供被告2 人為上開犯罪所用之物，然該鑰匙
    係被告己○○於路上所拾得，業據其於本院審理中陳述明確
    ，故非被告2 人所有，爰不為沒收之宣告，附此敘明。
據上論斷，應依刑事訴訟法第273 條之1 第1 項、第284 條之1
、第299 條第1 項前段，刑法第28條、第320 條第1 項、第47條
第1 項、第62條前段、第41條第1 項前段、第2 項、第51條第6
款，刑法施行法第1 條之1 ，判決如主文。
本案經檢察官甲○○到庭執行職務。
中　　華　　民　　國　　96　　年　　1 　　月　　16　　日
                  刑事第五庭    法　官 陳君杰
以上正本證明與原本無異。
如不服本判決，應於判決送達後10日內，向本院提出上訴狀。
中　　華　　民　　國　　96　　年　　1 　　月　　16　　日
                                書記官 陳昱良
附錄本判決論罪科刑之法條：
刑法第320 條第1 項
意圖為自己或第三人不法之所有，而竊取他人之動產者，為竊盜
罪，處5 年以下有期徒刑、拘役或500 元以下罰金。
